臺灣士林地方法院小額民事判決
110年度士小字第1926號
原      告  陳謝春花
訴訟代理人  陳遠志  
被      告  黃裘涵

上列當事人間損害賠償事件，本院於民國110年11月3日辯論終結
，本院判決如下：
    主  文
原告之訴駁回。
訴訟費用新臺幣壹仟元由原告負擔。
    事實及理由要領
一、按訴狀送達後，原告不得將原訴變更或追加他訴；但請求之
    基礎事實同一、擴張或減縮應受判決事項之聲明者，不在此
    限，民事訴訟法第255條第1項但書第2款、第3款定有明文。
    又依同法第436條之23準用第436條第2項之規定，前揭規定
    於小額訴訟程序亦適用之。查原告起訴時訴之聲明為：「被
    告應給付原告新臺幣20137元，及自起訴狀繕本送達翌日起
    至清償日止，按年息5％計算之利息。」，嗣於訴訟程序進行
    中，原告捨棄請求抗告程序費用新臺幣（下同）1000元，並
    變更訴之聲明為：「被告應給付原告新臺幣19137元，及自
    起訴狀繕本送達翌日起至清償日止，按年息5％計算之利息。
    」，核其上開變更請求部分，應屬減縮應受判決事項之聲明
    ，揆諸前揭之規定，應予准許。
二、原告起訴主張：被告依本院於民國110年1月22日所為之110
    年度全字第7號民事裁定（下稱系爭假處分裁定）聲請實施
    假處分執行，經本院民事執行處以110年1月28日士院擎110
    司執全速字第32號執行命令（下稱系爭執行命令）禁止原告
    就其陽信商業銀行股份有限公司（下稱陽信銀行）大屯分行
    000-00000號帳戶（下稱系爭帳戶）在新臺幣（下同）66339
    5元存款範圍內不得為移轉及其他一切處分行為（下稱系爭
    假處分），嗣系爭假處分裁定經臺灣高等法院以110年度抗
    字第358號民事裁定廢棄，並經本院民事執行處於110年7月2
    9日撤銷系爭執行命令，而該撤銷系爭執行命令通知於110年
    8月2日送達於訴外人陽信銀行，就系爭帳戶內存款663395元
    ，原告因遭凍結致無法定存或為其他投資而受有相當利息之
    損失，爰依民事訴訟法第533條、第531條第1項之規定提起
    本件訴訟，並聲明請求被告賠償原告自110年1月28日起至11
    0年8月2日止，因系爭假處分裁定延遲取得663395元存款按
    年息百分之5計算所得利息計為19137元，及自起訴狀繕本送
    達之翌日起清償日止，按年息百分之5 計算之利息。
三、被告則以：原告主張之損害與系爭假處分所保全之請求間，
    並無因果關係，且責任歸屬之原因與事實不應由被告告負擔
    等語資為抗辯，並聲明請求駁回原告之訴。
四、得心證之理由：
　㈠按假扣押裁定因自始不當而撤銷，或因民事訴訟法第529條第
    4項及第530條第3項之規定而撤銷者，債權人應賠償債務人
    因假扣押或供擔保所受之損害；又關於假扣押之規定，於假
    處分準用之，民事訴訟法第531條第1項、第533條分別定有
    明文。而假處分裁定因自始不當而撤銷者，債權人固應賠償
    債務人因假處分所受之損害，但必債務人確因假處分受有損
    害，且損害與假處分之間具有因果關係，始得請求賠償（最
    高法院60年台上字第4703號判決意旨可資參照）。另當事人
    主張有利於己之事實者，就其事實有舉證責任，亦為民事訴
    訟法第277 條前段所明定，則本件原告主張其因系爭假處分
    受有上開相當利息之損失，而請求被告應負損害賠償責任，
    既為被告所否認，自應由原告就其主張因系爭假處分而受有
    上開損害之事實，負舉證之責任。
　㈡原告主張被告前依本院於110年1月22日所為系爭假處分裁定
    聲請實施假處分執行，經本院民事執行處以系爭執行命令禁
    止原告就其系爭帳戶在663395元存款範圍內不得為移轉及其
    他一切處分行為，嗣系爭假處分裁定經臺灣高等法院以110
    年度抗字第358號民事裁定廢棄，並經本院民事執行處於110
    年7月29日撤銷系爭執行命令，而該撤銷系爭執行命令通知
    於110年8月2日送達於訴外人陽信銀行等情，業經本院依職
    權調取本院110年度全字第7號、110年度司執全字第32號及
    臺灣高等法院110年度抗字第358號民事卷宗核閱無訛，且為
    被告所不爭執，是此部分事實，堪信為真正。
　㈢又損害賠償，除法律另有規定或契約另有訂定外，應以填補 
    債權人所受損害及所失利益為限；又依通常情形，或依已定
    之計劃、設備或其他特別情事，可得預期之利益，視為所失
    利益，民法第216 條第1 項、第2 項定有明文。查系爭帳戶
    內存款663395元，於系爭執行命令有效期間並無停止計息之
    情事，此有陽信銀行大屯分行110年10月8日陽信大屯字第11
    000029號函在卷可稽，則原告是否因系爭假處分而受有存款
    利息之損失，即有疑問；又原告所稱因前開存款遭凍結致無
    法定存或為其他投資而受有相當利息損失乙節，核其此部分
    主張要屬所失利益之請求，然原告迄今並未舉證證明其有何
    依通常情形，或依已定之計劃、設備或其他特別情事，可得
    預期之利益，自難據此認定關於此部分請求被告有何應負損
    害賠償責任之情事。是原告依上開法律規定，請求被告給付
    原告19137元，及自起訴狀繕本送達翌日起至清償日止，按
    年息百分之五計算之利息，為無理由，應予駁回。
五、本件事證已臻明確，兩造其餘攻擊防禦方法與所舉證據，經
    核與判決結果不生影響，無逐一論列之必要，附此敘明。
六、本件係就民事訴訟法第436條之8第1項適用小額程式所為原
    告敗訴之判決，並依同法第78條之規定職權確定訴訟費用額
    為1000元（第一審裁判費），應由原告負擔。
中    華    民    國   110    年    11    月    17    日
                  士林簡易庭  法  官  黃雅君
以上正本係照原本作成。
如不服本判決，應於送達後20日內，向本院提出上訴狀並應記載
上訴理由，表明關於原判決所違背之法令及其具體內容與依訴訟
資料可認為原判決有違背法令之具體事實，如於本判決宣示後送
達前提起上訴者，應於判決送達後20日內補提上訴理由書（須附
繕本）。
中    華    民    國    110   年    11    月    17    日
                              書記官  吳俊明